【裁判字號】    89,易,1987
【裁判日期】    890612
【裁判案由】    違反就業服務法
【裁判全文】
臺灣高雄地方法院刑事判決                        八十九年度易字第一九八七號
    公  訴  人  臺灣高雄地方法院檢察署檢察官
    被      告  甲○○
右列被告因違反就業服務法案件，經檢察官提起公訴 (八十九年度偵字第五七五三號
)，本院判決如左：
    主  文
甲○○違反雇主不得聘僱未經許可之外國人之規定，其聘僱人數為一人，處罰金新台
幣參萬元，如易服勞役，以參佰元（即新台幣玖佰元）折算壹日。
    事  實
一、甲○○未經向外勞主管機關申請許可，竟於民國八十八年十一月廿三日至同年十
    二月十七日，以每月新台幣（下同）一萬六千元之代價，聘僱未經許可之菲律賓
    國籍外國人 ESTRELLA LYDIA D.一人在其高雄縣大社鄉○○路一三一巷十五號住
    處，從事清潔打掃、洗衣服及照顧小孩之工作。嗣該外勞於同年十二月十八日離
    去後，於八十九年一月廿一日為警查獲，並於八十九年二月十日向警方檢舉上情
    。
二、案經高雄市政府警察局苓雅分局移送台灣高雄地方法院檢察署檢察官偵查起訴。
    理  由
一、訊據被告甲○○矢口否認違反就業服務法於前揭時地聘僱未經許可之菲律賓國籍
    外勞國籍外勞 ESTRELLA LYDIA D.從事清潔打掃、洗衣服及照顧小孩之工作之情
    ，辯稱：伊已合法聘僱一菲律賓籍外勞，無須再非法聘僱該 ESTRELLA LYDIA D.
    菲律賓外勞云云。惟查，右揭事實業據證人即該菲律賓外勞 ESTRELLA LYDIA D.
    於警訊時指證綦詳，並經該菲律賓籍外勞指認被告之口卡片無訛，且該菲律賓籍
    外勞與被告並無仇隙，應無曲意設詞構陷被告之理。雖辯告辯稱其已合法聘僱一
    菲律賓籍外勞，無須再非法聘僱證人 ESTRELLA LYDIA D.云云，然被告於八十八
    年三月十日至八十九年三月九日固有合法聘僱一菲律賓籍外勞，惟其擔任工作係
    監護工，此有被告提呈展延聘僱外國人名冊一份附卷可稽，被告亦供稱係為照顧
    其生病之母親，是以被告再聘僱證人 ESTRELLA LYDIA D.擔任其住處之清潔打掃
    、洗衣服及照顧小孩之工作，工作性質並不相同，自有可能。被告所辯無非卸責
    之詞，不足採信。罪證明確，被告犯行堪以認定。
二、核被告所為，係違反就業服務法第五十三條第一款之規定，而犯同法第五十八條
    第一項前段之罪。爰審酌被告素行尚非不良，有本院被告院內索引卡紀錄表、台
    灣高等法院被告全國前案紀錄表、台灣高雄地方法院檢察署刑案資料查註紀錄表
    各一份可考，其犯罪情節雖非重大，惟犯後心存僥倖，狡詞匿飾，圖卸刑責之態
    度等一切情狀，量處如主文所示之刑，並諭知易服勞役之折算標準，以資懲儆。
據上論斷，應依刑事訴訟法第二百九十九條第一項前段，就業服務法第五十八條第一
項前段，刑法第十一條前段、第四十二條第二項，罰金罰鍰提高標準條例第二條，現
行法規貨幣單位折算新台幣條例第二條，判決如主文。
本案經檢察官葉淑文到庭執行職務
中    華    民    國      八十九      年      六      月      十二    日
                                      臺灣高雄地方法院刑事庭
                                法  官    郭錦茂
右正本證明與原本無異。
如不服本判決，應於判決送達後十日內，向本院提出上訴狀。
                                書記官    賴佳慧
中    華    民    國      八十九      年      六      月      十五      日
附錄本判決論罪法條：
就業服務法第五十八條第一項前段：
  違反第五十三條第一款、第二款或第三款之規定，其聘僱或留用人數為一人者，處
  六個月以下有期徒刑、拘役或科或併科新台幣九萬元以下罰金。


司法院資訊處製作；財團法人民間司法改革基金會備份。
